臺灣屏東地方法院刑事判決　　　　　　　 94年度訴字第836號
公　訴　人　臺灣屏東地方法院檢察署檢察官
被　　　告　甲○○
　　　　　　　　　　號4樓
選任辯護人　許清連律師
　　　　　　李錦臺律師
上列被告因違反槍砲彈藥刀械管制條例案件，經檢察官提起公訴
（93年度偵字第5888號），本院判決如下：
    主  文
甲○○未經許可，寄藏可發射子彈具有殺傷力之改造槍枝，累犯
，處有期徒刑壹年貳月，併科罰金新臺幣伍萬元，罰金如易服勞
役，以銀元參佰元即新臺幣玖佰元折算壹日；扣案之如附表編號
1 所示之改造手槍壹枝（含彈匣壹個）及編號2 所示之土造子彈
柒顆，均沒收。又未經許可，出借可發射子彈具有殺傷力之改造
槍枝，累犯，處有期徒刑參年貳月，併科罰金新臺幣伍萬元，罰
金如易服勞役，以銀元參佰元即新臺幣玖佰元折算壹日；扣案之
如附表編號1 所示之改造手槍壹枝（含彈匣壹個）及編號2 所示
之土造子彈柒顆，均沒收。又未經許可，持有可發射子彈具有殺
傷力之改造槍枝，累犯，處有期徒刑壹年貳月，併科罰金新臺幣
伍萬元，罰金如易服勞役，以銀元參佰元即新臺幣玖佰元折算壹
日；扣案之如附表編號4 所示之改造手槍壹枝（含彈匣壹個）及
編號3 所示之制式子彈拾顆均沒收。應執行有期徒刑伍年，併科
罰金新臺幣捌萬元，罰金如易服勞役，以銀元參佰元即新臺幣玖
佰元折算壹日；扣案之如附表編號1 所示之改造手槍壹枝（含彈
匣壹個）、編號2 所示之土造子彈柒顆及編號3 所示之制式子彈
拾顆、編號4 所示之改造手槍壹枝（含彈匣壹個）均沒收。
    事  實
一、甲○○前於民國85、86年間，分別因違反肅清煙毒條例、臺
    灣省菸酒專賣條例、麻醉藥品管制條例、妨害兵役治罪條例
    等案件，經臺灣板橋地方法院以87年度訴緝字第65號判決判
    處應執行有期徒刑3年3月確定、臺灣桃園地方法院以87年度
    易緝字第61號判決判處有期徒刑4 月確定、同院易緝字第43
    號判決判處有期徒刑3 月確定，前揭有期徒刑經臺灣板橋地
    方法院以87年度聲字第2096號裁定定應執行有期徒刑3 年5
    月確定，甲○○於87年12月9 日入監服刑，89年7 月4 日縮
    短刑期假釋出監，嗣於91年2 月20日縮刑期滿視為執行完畢
    。詎仍不知悔改，明知具有殺傷力之改造手槍或子彈、係屬
    槍砲彈藥刀械管制條例列管之槍砲、彈藥，未經許可不得寄
    藏、出借或持有，竟分別為下列行為：
  (1)於93年5月、6月間某日，在屏東縣屏東市○○路上唐榮國小
    附近，為綽號「阿興」之成年男子（真實姓名年籍不詳）交
    付仿FN廠1910型半自動改造玩具手槍1 枝（槍枝管制編號
    0000000000，含彈匣1 個）及直徑8 厘米之土造子彈10顆（
    其中3 顆已因鑑驗試射而滅失）委其代為保管，甲○○於收
    受後將前揭槍彈藏置於屏東市○○路326 巷47弄95號之住處
    內。又另基於出借具殺傷力之手槍、子彈犯意，於93年7 月
    間某日，在屏東縣屏東市祟蘭國小附近，將前揭手槍、子彈
    出借與林文正之真實姓名年籍不詳綽號「阿宏」之成年友人
    （林文正已另為不起訴處分），前揭槍彈並為「阿宏」藏置
    於屏東市○○街新興公園旁之涵洞內，嗣為警循線於94年6
    月10日16時30分許，由林文正帶同警方至前揭地點查扣前揭
    手槍、子彈【如附表編號1 、2 所示】。
  (2)復又另行起意持有具殺傷力之手槍、子彈，先於93年10月間
    某日，在屏東市○○街附近，向陳銘宇（檢察官另行偵結）
    介紹之真實姓名年籍不詳綽號「十分」之成年男子，以每顆
    新臺幣（下同）900 元之代價，購買口徑9 厘米之制式90子
    彈共20顆，復於同年11月中旬某日，透過郭貴郁（檢察官另
    提起公訴）之仲介，向真實姓名年籍不詳綽號「葉仔」之成
    年男子以5 萬元之代價，購買仿BERET TA廠92FS型半自動改
    造玩具手槍1 枝（槍枝管制編號0000000000，含彈匣1 個）
    ，並由郭貴郁攜至甲○○前揭住處交付手槍。又前揭購得之
    子彈20顆中之8 顆，於不詳時地為甲○○試射滅失。嗣於93
    年11月22日13時20分許，甲○○攜帶前揭手槍駕駛車號WH－
    0976號自用小客車北上欲為友人林文正看顧賭場，為警在國
    道一號公路造橋收費站前查獲，當場扣得前揭半自動改造玩
    具手槍1 枝（槍枝管制編號0000000000，含彈匣1 個）【如
    附表編號4 所示】，始知上情並於為警於翌日（即11月23日
    ）15時20分許，至其屏東市○○路326 巷47弄95號之住處內
    為警扣得前揭剩餘子彈12顆（其中2 顆已因鑑驗試射而滅失
    ）【如附表編號3 所示】，又因而查獲前述(1)之手槍、子彈
    。
二、案經高雄市政府警察局三民第二分局報告臺灣屏東地方法院
    檢察署檢察官偵查起訴。
    理  由
甲、關於證據能力方面
    按被告以外之人於偵查中向檢察官所為陳述，除顯有不可信
    之情況者外，得為證據，刑事訴訟法第159 條之1 第2 項定
    有明文。偵查中對被告以外之人（包括證人、鑑定人、告訴
    人、被害人及共同被告等）所為之偵查筆錄，或被告以外之
    人向檢察官所提之書面陳述，性質上均屬傳聞證據。經查，
    本件證人林文正、郭貴郁於檢察官偵查中所為之證述，性質
    上雖屬傳聞證據，惟係偵查中向檢察官所為之證述，並經具
    結，且無顯有不可信之情況，衡諸上開規定，自具有證據能
    力。
乙、實體方面
一、前揭犯罪事實(1)部分，業據被告甲○○於警詢、偵查及本院
    準備程序中均坦承不諱，並有查獲時之現場照片2 幀、扣案
    之如附表編號1 所示之改造手槍1 枝及編號2 所示之土造子
    彈10顆附卷可佐。而前揭槍、彈，經送內政部警政署刑事警
    察局以性能檢驗法、試射法鑑定結果，分別認送鑑改造手槍
    係由仿FN廠1910型半自動手槍製造之金屬玩具手槍換裝土造
    金屬槍管而成之改造手槍，機械性能良好，可擊發子彈，認
    具殺傷力；送鑑土造子彈10顆，認均係具直徑約8 厘米土造
    金屬彈頭之土造子彈，經採樣3 顆試射，均可擊發，認均具
    殺傷力，此有該局94年7 月22日刑鑑字第0940096512號槍彈
    鑑定書附卷可稽（見94年度偵字第2908號卷第9 頁），足認
    被告自白與事實相符，應可採信。雖被告就出借與綽號「阿
    宏」之男子，並為「阿宏」藏置於屏東市○○街新興公園旁
    之涵洞內之情，於本院94年12月8 日審理中翻異前詞否認有
    何出借之行為，辯稱：伊係將槍彈寄放在「阿宏」那邊，不
    是借給他的等語，惟查，被告於93年7 月間某日，在屏東縣
    屏東市祟蘭國小附近，將前揭槍彈出借與綽號「阿宏」之成
    年男子之情，經證人林文正於偵查中證述：「（這把槍）是
    『阿宏』在一年多以前拿去放的，他告訴我的，還有十顆子
    彈，我有看到，這把槍本來是甲○○說要寄放在我的車行，
    但是我不願意，跟我沒關係，後來在前年間，甲○○借給『
    阿宏』，借的地點我不知道。……是『阿宏』向我講的，『
    阿宏』我不知道他住在哪裡，他現在人好像去大陸了。」（
    見93年度偵字第5888號卷第114 頁）等語明確，且槍、彈藏
    放之地點亦確實為警在證人林文正於警詢中所告知之地點查
    獲，此有搜索扣押筆錄並有扣得該槍、彈附卷可證，經核亦
    與被告於警詢、偵查及本院準備程序及94年10月27日審理中
    ，均坦承不諱出借與阿宏等語相符，是被告於本院94年12
    月8 日審理中更異前詞，顯係權衡罪責量刑後之卸責辯詞，
    並不足採，是就此部分之犯罪事實，應堪認定。
二、前揭犯罪事實(2)之部分，業據被告於警詢、偵查中及本院審
    理中均坦承不諱，核與證人郭貴郁、林文正於偵查中證述情
    節大致相符，並有查獲之現場照片5 幀、扣案之如附表編號
    4 之改造手槍1 枝及編號3 所示之制式90子彈共12顆附卷可
    證，而前揭槍、彈，經送內政部警政署刑事警察局以性能檢
    驗法、試射法鑑定結果，分別認送鑑改造手槍係由仿BERETT
    A 廠92FS型半自動手槍製造之玩具手槍換裝土造金屬槍管而
    成之改造手槍，機械性能良好，可擊發適用子彈，認具殺傷
    力；送鑑制式90子彈12顆，認均係具口徑約9 厘米制式子彈
    ，經採樣2 顆試射，認均具殺傷力，此有該局93年12月28日
    刑鑑字第0930243307號槍彈鑑定書附卷可稽（見94年度偵字
    第5888號卷第35頁），足認被告自白與事實相符，應可採信
    。從而，本件事證明確，被告犯行堪以認定。
三、論罪
  (一)按被告行為後，槍砲彈藥刀械管制條例關於未經許可持有、
    寄藏及出借該條例第4 條第1 項第1 款所定其他可發射子彈
    具殺傷力之手槍罪，業於94年1 月26日公布修正改列為該條
    例第8 條第2 項、第4 項，修正前原條例第11條則刪除，比
    較新舊法法定刑，由修正前原條例第11條第2 項之「未經許
    可，轉讓、出租或出借前項所列槍砲者，處三年以上十年以
    下有期徒刑，併科新臺幣七百萬元以下罰金。」、同條第4
    項之「未經許可，持有、寄藏或意圖販賣而陳列第一項所槍
    砲者，處一年以下七年以下有期徒刑，併科新臺幣七百萬元
    以下罰金。」分別提高為「五年以上有期徒刑，併科新臺幣
    一千萬元以下罰金」、「三年以上十年以下有期徒刑，併科
    新臺幣七百萬元以下罰金」，依刑法第2 條第1 項但書規定
    ，自應適用修正前原條例第11條第4 項之規定論處；另槍砲
    彈藥刀械管制條例第12條並無修正，故無比較新舊法規定之
    適用。又按槍砲彈藥刀械管制條例第7 條第4 項、第12條第
    4 項（修正前），係將持有與寄藏為分別之處罰規定，而寄
    藏與持有，均係將物置於自己實力支配之下，僅寄藏必先有
    他人之持有行為，而後始為之受寄代藏而已，故寄藏之受人
    委託代為保管，其保管之本身，亦屬持有，不過，此之持有
    係受寄之當然結果，雖不應另就持有予以論罪，然未經許可
    持有槍枝、子彈，其持有之繼續，為行為之繼續，亦即一經
    持有該槍彈，罪即成立，至其持有行為終了時，均論為一罪
    ，不得割裂。則包括持有之寄藏該槍、彈行為，自亦為行為
    之繼續，其犯罪之完結須繼續至寄藏行為終了時為止，均只
    論為一罪。若以之犯他罪，兩罪間之關係如何，端視開始寄
    藏持有之原因為斷，如早已非法寄藏持有槍、彈，後另起意
    犯罪；或意圖犯甲罪而寄藏持有槍、彈，卻持以犯乙罪，均
    應以數罪併罰論處。必因意圖犯某罪而寄藏持有槍、彈，後
    果以之犯該罪，兩罪間始有牽連犯之適用，此有最高法院74
    年台上字第3400號判例、93年度台上字第187 號判決要旨可
    資參照。復按刑法上之連續犯須基於概括犯意，連續數行為
    而犯同一罪名，始能成立；所謂概括犯意，必須其多次犯罪
    行為自始均在一個預定犯罪計劃以內，出於主觀上始終同一
    犯意之進行，始足當之。若中途另有新犯意發生，縱所犯為
    同一罪名，究非連續其初發之意思，而不能成立連續犯；且
    所謂同一罪名，係指構成犯罪要件相同之罪名而言，業經大
    法官釋字第152 號解釋在案，「寄藏」與「持有」之犯罪型
    態有別，構成要件歧異，難認仍能成立連續犯，此分別有最
    高法院89年度台上字第282 號、第1783號判決要旨可資參照
    。
    本件被告甲○○就犯罪事實(1)，將受綽號「阿興」之成年男
    子寄藏保管之仿FN廠1910型改造手槍1 枝及改造手彈10顆於
    93 年7月間某日出借給綽號「阿宏」成年男子，係因綽號「
    阿宏」之男子要用到槍等情，業據其供承在卷（參照93年度
    偵字第5888號卷第112 頁），足徵被告持有前揭槍、彈之初
    ，係為「阿興」所託，而後另行起意出借手槍與「阿宏」應
    為另行起意，與當初持有槍、彈之犯意並無牽連犯或吸收關
    係。又就犯罪事實(1)前部分之「寄藏」附表編號1 之改造手
    槍行為與犯罪事實(2)之「持有」編號4 改造手槍行為態樣不
    同，且後者之持有行為經被告供承係為北上看顧賭場另行起
    意，顯與持有非出於主觀上始終同一犯意，是應無成立連續
    犯之餘地。
  (二)故核被告所為，係犯修正前槍彈藥刀械管制條例刀械管制條
    例第11條第4 項之未經許可寄藏其他可發射子彈具殺傷力之
    改造手槍罪、同條例第12條第4 項之未經許可寄藏子彈罪、
    修正前同條例第11條第2 項之未經許可出借其他可發射具殺
    傷力之改造手槍罪、同條例第12條例第2 項之未經許可出借
    子彈之罪、同條例第12條第4 項之未經許可持有子彈罪、修
    正前同條例第11條第4 項之未經許可持有其他可發射子彈具
    殺傷力之改造手槍罪。又被告以一行為，寄藏前揭扣案仿FN
    廠1910型具殺傷力之改造手槍1 枝、改造子彈10顆，係同時
    觸犯修正前槍砲彈藥刀械管制條例第11條第4 項及同條例第
    12 條 第4 項之罪；被告另以一行為，出借前揭扣案仿FN廠
    1910 型 之改造手槍1 枝、改造子彈10顆，係同時觸犯修正
    前槍砲彈藥刀械管制條例第11條第2 項及同條例第12條第2
    項之罪，皆為一行為同時觸犯二罪名，為想像競合犯，均應
    從一重論以修正前原條例第11條第4 項之未經許可寄藏其他
    可發射子彈具殺傷力之改造手槍罪及第11條第2 項之未經許
    可出借其他可發射子彈具殺傷力之改造手槍罪。被告所犯前
    揭犯罪事實(2)之未經許可持有子彈之行為之目的係為用以使
    用槍枝，僅先取得子彈復始取得手槍，是其所犯未經許可持
    有子彈罪及未經許可持有其他可發射子彈具殺傷力之改造手
    槍罪間，有手段目的之牽連關係，應從一重論未經許可持有
    其他可發射子彈具殺傷力之改造手槍罪。而被告所犯前揭犯
    罪事實(1)之未經許可寄藏可發射子彈具殺傷力之改造手槍罪
    、未經許可出借可發射子彈具殺傷力之改造手槍罪與犯罪事
    實(2)之持有未經許可持有可發射子彈具殺傷力之改造手槍罪
    間，犯意各別，罪名不同，應分論併罰。起訴意旨雖就被告
    寄藏如附表編號1 之改造手槍與被告持有如附表編號4 之改
    造手槍論以連續犯，本院審酌後認犯罪型態不同，構成要件
    歧異，亦顯非出於同一概括犯意為之，應論予分論併罰，檢
    察官認成立連續犯，尚有未洽，附此敘明。
  (三)查被告前於85、86年間，分別因違反肅清煙毒條例、臺灣省
    菸酒專賣條例、麻醉藥品管制條例、妨害兵役治罪條例等案
    件，經臺灣板橋地方法院以87年度訴緝字第65號判決判處應
    執行有期徒刑3 年3 月確定、臺灣桃園地方法院以87年度易
    緝字第61號判決判處有期徒刑4 月確定、同院易緝字第43號
    判決判處有期徒刑3 月確定，前揭有期徒刑經臺灣板橋地方
    法院以87年度聲字第2096號裁定定應執行有期徒刑3 年5 月
    確定，甲○○於87年12月9 日入監服刑，89 年7月4 日縮短
    刑期假釋出監，嗣於91年2 月20日縮刑期滿視為執行完畢等
    節，有臺灣屏東地方法院檢察署刑案資料查註紀錄表及臺灣
    高等法院被告前案紀錄表各1 份在卷可稽，被告於5 年內再
    犯本件有期徒刑以上之罪，為累犯，應依刑法第47條之規定
    加重其刑。
四、至於被告之辯護人請求爰引槍砲彈藥刀械管制條例第18條第
    4 項規定，予以減刑乙節，因徒憑被告之供述，雖據此而查
    獲如犯罪事實(1)所述之扣案槍、彈，惟按槍砲彈藥刀械管制
    條例第18條第4 項固明定：「犯本條例之罪，於偵查或審判
    中自白，並供述全部槍砲、彈藥、刀械之來源及去向，因而
    查獲或因而防止重大危害治安事件之發生，減輕或免除其刑
    」，惟該條項之適用，係指因被告於偵查或審判中之自白，
    供述全部槍砲、彈藥、刀械之來源「及」去向，而確實查獲
    或防止重大危害治安事件之發生；又第4 項既謂「並」供述
    全部槍砲、彈藥、刀械之來源「及」「去向」，自係指已將
    槍械、彈藥移轉與他人持有之情形而言，不包括仍為自己持
    有之情形在內，此有最高法院90年度台上字第3561號判決可
    資參照。本案被告就犯罪事實(1)雖供出前揭仿FN廠1910型之
    改造手槍及子彈係向綽號「阿興」之成年所受託而交付寄藏
    ，惟不知該人真實姓名、年籍資料及詳細住址，尚與前開規
    定供出「來源」而查獲之減輕或免除刑責之要件有間，且又
    為警查獲犯罪事實(2)之制式子彈，係仍為被告自己持有之中
    ，故皆與上開要件不符，故不得減輕或免除其刑，附此敘明
    。
四、爰審酌被告素行不良、智識程度不高、持有槍枝係為看顧賭
    場等不正動機，惟其持有槍彈期間，未持有另犯他罪，出借
    他人槍彈亦未生具體實害，犯後坦承犯行且態度良好等一切
    情狀，分別量處如主文所示之刑，且定其應執行之刑，併均
    就所處罰金刑部分，諭知易服勞役之折算標準。扣案之如附
    表編號1 所示之改造手槍1 枝（含彈匣1 個）、編號2 所示
    之土造子彈7 顆、編號3 所示之制式子彈10顆、編號4 所示
    之改造手槍1 枝（含彈匣1 個），均係違禁物，應依刑法第
    38 條 第1 項第1 款規定，均宣告沒收。另送鑑之編號2 所
    示之土造子彈3 顆、編號3 所示之制式子彈2 顆，既因鑑驗
    試射完畢而滅失，毋庸併宣告沒收，附此敘明。
據上論斷，應依刑事訴訟法第299 條第1 項前段，修正前槍砲彈
藥刀械管制條例第11條第2 項、第4 項、第12條第4 項，刑法第
2 條第1 項但書、第11條前段、第55條、第51條第5 款、第42條
第2 項、第47條、第38條第1 項第1 款，罰金罰鍰提高標準條例
第2 條，現行法規所定貨幣折算新臺幣條例第2 條，判決如主文
。
本案經檢察官鄭伊鈞到庭執行職務
中　　華　　民　　國　　94　　年　　12　　月　　22　　日
                  刑事第二庭    審判長法  官  羅森德
                                      法  官  蘇碧珠
                                      法  官  陳海寧
以上正本證明與原本無異。
如不服本判決應於收受本判決送達後十日內向本院提出上訴書狀，
其未敘述上訴理由者，並得於提起上訴後十日內向本院補提理由
書狀（均須按他造當事人之人數附繕本）「切勿逕送上級法院」
中　　華　　民　　國　　95　　年　　1 　　月　　11　　日
                                      書記官  劉淑蓉
附錄法條：
修正前槍砲彈藥刀械管制條例第11條第2項：
未經許可，轉讓，出租或出借前項所列槍砲者，處三年以上十年
以下有期徒刑，併科新台幣七百萬元以下罰金。
修正前槍砲彈藥刀械管制條例第11條第4項：
未經許可，持有、寄藏或意圖販賣而陳列第一項所列槍砲者，處
一年以上七年以下有期徒刑，併科新台幣七百萬元以下罰金。
修正前槍砲彈藥刀械管制條例第12條第4項：
未經許可，持有、寄藏或意圖販賣而陳列子彈者，處五年以下有
期徒刑，併科新台幣三百萬元以下罰金。
附表：
┌──┬─────┬──┬──────┬──────────┐
│編號│品      品│數量│扣 案 時 地 │鑑    定    結    果│
├──┼─────┼──┼──────┼──────────┤
│1.  │仿FN廠1910│1枝 │於94年6 月10│認係由仿FN廠1910型半│
│    │型半自動改│（含│日16時30分許│自動手槍製造之金屬玩│
│    │造玩具手槍│彈匣│在屏東市新興│具手槍換發土造金屬槍│
│    │（含彈匣）│1 個│街新興公園旁│管而成之改造手槍，機│
│    │槍枝管制編│）  │之涵洞內    │械性能良好，可擊發子│
│    │號00000000│    │            │彈，認具殺傷力      │
│    │58        │    │            │                    │
├──┼─────┼──┼──────┼──────────┤
│2.  │土造子彈  │10顆│同上1.之扣案│認係具直徑約8 厘米土│
│    │          │（試│時地        │造金屬彈頭之土造子彈│
│    │          │射3 │            │，經採樣3 顆試射，均│
│    │          │顆）│            │可擊發，認均具殺傷力│
│    │          │    │            │（試射後餘7顆）     │
├──┼─────┼──┼──────┼──────────┤
│3.  │制式90子彈│12顆│於93年11月23│認均係具口徑約9 厘米│
│    │          │（試│日15時20分許│制式子彈，經採樣2 顆│
│    │          │射2 │在屏東市勝利│試射，認均具殺傷力  │
│    │          │顆）│路326 巷47弄│（試射後餘10顆）    │
│    │          │    │95號之住處內│                    │
├──┼─────┼──┼──────┼──────────┤
│4.  │仿BERETTA │1枝 │於93年11月22│認係由仿BERETTA 廠92│
│    │廠92FS型半│（含│日13時20分許│FS型半自動手槍製造之│
│    │自動改造玩│彈匣│在國道一號公│玩具手槍換裝土造金屬│
│    │具手槍    │1 個│路造橋收費站│槍管而成之改造手槍，│
│    │（含彈匣）│）  │前          │機械性能良好，可擊發│
│    │槍枝管制編│    │            │適合子彈，認具殺傷力│
│    │號00000000│    │            │                    │
│    │29        │    │            │                    │
└──┴─────┴──┴──────┴──────────┘
